---
title: "Análise Real Time"
---

✅ 1. Compreensão do Problema

    Objetivo: O que precisa ser respondido ou previsto?
    Tipo de Tarefa: Classificação, Regressão, Clusterização, etc.
    Fontes de Dados: De onde os dados vêm? Eles são atualizados?

👉 Exemplo: "Quero prever a taxa de evasão de clientes (Churn)."
```{r}

```

✅ 2. Carregamento e Exploração Inicial

    Ler os Dados: Usar bibliotecas como pandas (Python) ou data.table (R).
    Compreender a Estrutura: head(), info(), describe() para entender as colunas e tipos de dados.
```{r}

```

✅ 3. Limpeza e Tratamento dos Dados

    Lidar com Valores Ausentes (NAs): Remover ou imputar (média, mediana, etc.).
    Remover Duplicatas: Identificar e eliminar registros repetidos.
    Padronizar Tipos de Dados: Garantir que os formatos (datas, números) estejam corretos.
    
```{r}

```

✅ 4. Análise Exploratória de Dados (EDA)

    Distribuição de Variáveis: Usar histogramas para variáveis contínuas.
    Correlação: Avaliar relações entre variáveis (ex: df.corr()).
    Visualização Gráfica: Gráficos de dispersão, boxplots, heatmaps.
    
```{r}

```


✅ 5. Pré-processamento e Feature Engineering

    Codificação de Variáveis Categóricas: OneHotEncoder ou LabelEncoder.
    Normalização ou Padronização: Normalizar para redes neurais (escala de 0 a 1).
    Criar Novas Features: Derivar colunas úteis (ex: idade a partir da data de nascimento).
    
```{r}

```

✅ 6. Divisão de Dados (Treino/Teste)

    Treino (70-80%): Usado para ajustar o modelo.
    Teste (20-30%): Validar a performance em dados desconhecidos.
    
```{r}

```

✅ 7. Treinar o Modelo

    Modelos Tradicionais: Random Forest, Logistic Regression, XGBoost.
    Deep Learning: Redes Neurais com Keras ou TensorFlow.
    
```{r}

```

✅ 8. Avaliar a Performance

    Métricas de Classificação: Accuracy, Precision, Recall, F1-Score, ROC AUC.
    Métricas de Regressão: RMSE, MAE, R².
    
```{r}

```

✅ 9. Ajustar Hiperparâmetros (Hyperparameter Tuning)

    Grid Search ou Random Search para otimizar o desempenho do modelo.
    
```{r}

```
    
✅ 10. Documentar e Comunicar os Resultados

    Criar um relatório detalhado com as principais descobertas, métricas e gráficos.